# Lebenslauf – Tina Marleni Schwegler

Mobil: +49 157 78 96 87 41 - E-Mail: tmschwegler@gmail.com



## PERSÖNLICHE MOTIVATION

"Komplexe visuelle Anforderungen in ansprechende grafische Trümpfe zu verwandeln ist seit über zehn Jahren meine Leidenschaft.

Mein Ziel ist es die passende Nutzererfahrung zu gestalten, die dazu beiträgt Lösungen für einen nachhaltigen digitalen Lebensstil zu etablieren."

# **FÄHIGKEITEN** Public relations Corporate identity

Socia-media-strategy

#### Grafikdesign

Corporate design Event design Infographic-Design

#### UI Design

Low-fidelity prototype Rapid prototype High-fidelity wireframes Mockups Styleguide Clickable prototype

#### UX Design

Competition analysis User research Persona User interview User journey User flow Card sorting Sitemap Usability test Design principles Storytelling

#### **BERUFSERFAHRUNG**

# Grafikdesignerin – Deutsches Theater

März 2014 - heute

Als <u>exklusive Grafikdesignerin</u> bin ich für den gesamten Außenauftritt des Deutschen Theaters verantwortlich. Zu meinen täglichen Aufgaben gehören die ansprechende Gestaltung von Außen- und Printwerbung, Abstimmung mit externen Partner sowie die eigenständige Intepretation neuer Stücke – dh. die Bewerbung für mehr als 50 Musicals und Events pro Jahr.

## UX/UI Freelancerin – tmschwegler

Crowdtester - Testbirds | November 2020 - heute

Die Anwendung ist kurz vor dem Relaunch. Genau ietzt ist es an der Zeit als Crowdtester alle Userflows zu testen. An der Bird School studierte ich die Feinheiten einer Testdokumentation. <u>Ich bin qualtifiziert für BugAbility</u> Tests oder Quantitative Usability-Studien.

UX/UI Design - o'pflanzt is! | Mai 2020 - heute

Als Teil einer Gartengemeinschaft erfülle ich mir den Wunsch, aktiv zu einem nachhaltigen Lebensstil beizutragen. Ich nutze die Gelegenheit, mich als Social Media Strategen einzubringen und Newsletter zu verfassen. Außerdem gewährleiste ich mit Umfragen eine benutzerorientierte Themenwahl für unsere Workshops für 2021.

# Grafikdesignerin – tisch 13 GmbH München

September 2011-Februar 2014

Meine täglichen Aufgaben umfasste das Kreieren großer Out-of-Home-Print-Projekte für exklusive Veranstaltungen im Bereich Sport-Sponsoring. Zusammen mit meinem Team setzte ich für "Audi" inklusive Konzeption, Marketing und Druck das 24-Stunden-Rennen in Le Mans in nur 4 Monaten erfolgreich um.

In besonders stressigen Situationen unterstützte ich die Art Direction mit meinem Organisationstalent. Zusätzlich befasste ich mich mit zahlreiche Recruiting- und Einarbeitungsprozesse von Praktikanten.

## Freelancerin – tmschwegler

Oktober 2007-August 2011

Im Rahmen einer selbständigen Tätigkeit betreute ich kreative Projekte im Bereich Print, Bildbearbeitung und Shop Design. Zu meinem Kunden kreis gehörten u.a. das Architekturbüro architopia, Autohäuser, Cafés, das Kulturreferat, Künstler, Galerien und Kunstmagazine wie beispielsweise "Artinvestor – art and investment".

# Lebenslauf – Tina Marleni Schwegler

Mobil: +49 157 78 96 87 41 - E-Mail: tmschwegler@gmail.com - www.tmschwegler.de

#### **WERKZEUGE**

#### Design

InDesign, Illustrator Photoshop Sketch Adobe XD Figma

## Programmiersprachen

HTML
CSS & Sass
Java Script
Invision
Balsamiq
Prott
Github
Wordpress
Typo 3

#### BISHERIGE KUNDEN

BMW, Rollce Royce, MINI, Audi, MAN Telefonica, Tchibo Deutsches Theater

#### **INTERESSEN**

#### Meetups

Neben meinem UX Design Studium liebe ich es, mich bei meetups inspirieren zu lassen. Sprints, Scrum, Design Thinking, eHealth, UX/UI, AR/VR oder Entwicklungen zur künstlichen Intelligenz – die rasante Digitalisierung fasziniert mich.

#### Toastmasters International

2018 hielt ich die ersten Reden bei der "Rhetorenschmiede". <u>Konstruktives</u> <u>Feedback erhalten, dass</u> <u>ich sofort einarbeiten kann</u> <u>und selbst effektives Feedback zu geben – beides</u> <u>ist eine Bereicherung für</u> <u>jede Teamarbeit.</u>

#### HACKATHON ERFAHRUNGEN

# Design Thinking Coach – "Climathon" bei Impact Hub München

13.-14. November 2020

Bei dem weltweiten "Climathon 2020" stand ich den Teilnehmern als <u>Coach bei Ideensprints bzw. Design Thinking Prozess zu Seite</u>. Für die Landeshauptstadt München / München COOLCITY galt es eine Lösung für das Problem "Wie kann eine Stadtgesellschaft für den Klimaschutz aktiviert werden?" zu erfassen.

# Teilnehmer – "Audio Hack Days" bei Mediennetzwerk Bayern

13.-15. September 2019

Die Herausforderung der "Audio Hack Days" bestand darin, an nur einem Wochenende einen Prototypen sowie einen überzeugenden Pitch zu entwickeln. Als 6-köpfiges Team konnten wir gemeinsam einen Alexa Voice App Prototypen, sowie die gesamte Unternehmenskommunikation entwickeln.

# Teilnehmer – "CycleHack" bei Münchner Klimaherbst

27. Oktober 2019

Die Schaffung nachhaltiger Mobilitätslösungen wird insbesondere in der vom Stau geplagten Stadt München immer wichtiger.

Als Teilnehmer am internationalen "CycleHack" habe ich zusammen mit einem 6-köpfigen Team eine User Journey in nur 4 Stunden erstellt. Durch das Erfassen und Voten motivieren wir Radfahrer, sich für den Ausbau ihrer Radwege via App einzusetzen. Zudem reicherte ich unsere Idee mit Illustrationen und Mockups an, und visualisierte so unseren Weg in eine fahrradfreundliche Zukunft.

### **AUSBILDUNG**

## Careerfoundry - Frontend Development

Mai - Juli 2020

Die Erweiterung meiner Kenntnisse im Bereich HTML, CSS und JavaScript unterstützen mich dabei, Nutzererfahrungen und Designs aktiv nachvollziehen zu können und im agilen Team zu kommunizieren.

# Careerfoundry - UX Design

Juni 2019-Mai 2020

Diese ZFU anerkannte Weiterbildung lehrt praxisbezogen gemeinsam mit erfahrenen Mentoren, wie UX-Design als kreatives Werkzeug zur <u>Lösung</u> von Problemen und Herausforderungen eingesetzt werden kann.

# HfG Schwäbisch Gmünd – Diplom Grafikdesignerin (FH)

2002-2006

Teil meines Studiums war es wissenschaftliche Themen durch didaktisch visuelle Mittel allgemein zugänglich zu machen. Bei der Ausarbeitung meines Diplomthemas "Chinesischen Nationalcircus" stellte ich eigenständig Interviews, Film und Foto-Material auf Tour zusammen, um eine illustrative sportmedizinische Auswertung in einem Buch festzuhalten.